臺灣桃園地方法院刑事判決　　　　　　　　　　　　　　九十三年度訴字第一一號
　　公　訴　人　臺灣桃園地方法院檢察署檢察官
　　被　　　告　甲○○
右列被告因毒品案件，經檢察官提起公訴（九十二年度毒偵緝字第五一七號、九十
二年度毒偵字第三四四三號），被告於本院準備程序進行中，就被訴事實為有罪之
陳述，經本院告知簡式審判程序意旨，並聽取公訴人及被告之意見後，本院合議庭
裁定依簡式審判程序審理，本院判決如左：
    主  文
甲○○連續施用第一級毒品，累犯，處有期徒刑捌月；又連續施用第二級毒品，累
犯，處有期徒刑陸月。應執行有期徒刑壹年。
    事  實
一、甲○○前於民國（下同）八十四年間因違反肅清煙毒條例等案件，經台灣高等法
    院判處有期徒刑三年六月（違反肅清煙毒條例部分）、有期徒刑七月（違反麻醉
    藥品管理條例部分）確定。又於八十五年間因違反藥事法案件，經本院判處有期
    徒刑十月確定。經裁定應執行有期徒刑四年八月確定，指揮書執行完畢日期九十
    年五月二十五日。復於八十五年間因違反麻醉藥品管理條例案件，經本院判處有
    期徒刑八月確定，接續執行，刑期起算日九十年五月二十六日，指揮書執行完畢
    日期九十一年一月二十三日。再於八十六年間因偽造文書案件，經本院判處有期
    徒刑五月確定；接續執行，刑期起算日九十一年一月二十四日，指揮書執行完畢
    日期九十一年六月二十三日。嗣經裁定應執行有期徒刑一年確定，換發指揮書，
    刑期起算日九十年五月二十六日，指揮書執行完畢日期九十一年五月二十三日。
    於八十八年四月二十一日交付保護管束，指揮書執行完畢日期九十一年三月十日
    ，在有期徒刑所餘刑期內未經撤銷假釋，以已執行論。又因施用毒品案件，經裁
    送強制戒治，嗣並經停止戒治且交付保護管束期滿，由台灣桃園地方法院檢察署
    檢察官於民國九十年十二月七日，以九十年度戒偵字第一一八二號不起訴處分確
    定。猶不知悔改，復基於概括犯意，自九十一年九月中旬某日起至九十二年十月
    三十日（起訴書誤載為同年月三十一日）止，在桃園縣平鎮市○○里○○路十四
    巷四九弄十三號其住處，約每二、三日施用一次，連續施用第一級毒品海洛因多
    次。另基於概括犯意，自九十一年十一月中旬某日（起訴書誤載為同年九月某日
    起）起至同年十月二十九日（起訴書誤載為同年月三十一日）止，亦在上址住處
    ，約每二、三月施用一次，連續施用第二級毒品安非他命多次。其間，首於九十
    一年十月六日下午四時三十分許及九十二年五月十九日，經桃園縣政府警察局平
    鎮分局強制採尿送驗結果呈嗎啡陽性反應。另於九十二年十月三十一日下午六時
    許，在桃園縣中壢市○○路三００號為警查獲。
二、案經桃園縣政府警察局平鎮分局、中壢分局報告報請台灣桃園地方法院檢察署檢
    察官偵查起訴。
    理  由
一、程序部分：本件被告所犯係死刑、無期徒刑或最輕本刑為三年以上有期徒刑以外
    之罪，其於準備程序中就被訴事實為有罪之陳述，經本院告知簡式審判程序之旨
    ，並聽取當事人意見後，經本院合議庭依刑事訴訟法第二百七十三條之一第一項
    規定裁定由受命法官獨任進行簡式審判程序，合先敘明。
二、右開犯罪事實，業經被告於警詢、偵查及審理中坦承不諱，又被告前揭時、地，
    先後二次為警強制採集尿液，經送驗結果，確呈嗎啡陽性（施用毒品海洛因代謝
    物為嗎啡）反應，有昭信科技顧問股份有限公司濫用藥物陽性檢體檢驗報告二紙
    （見九十一年度毒偵字第三二○○號卷第八頁、九十二年度毒偵字第二六七○號
    卷第七頁）。另於九十二年十月三十一日為警查獲時，經採尿送驗結果呈嗎啡、
    安非他命陽性反應，亦有桃園縣政府衛生局不法藥物尿液檢定書一紙附卷可稽（
    見九十二年度毒偵字第三四四三號第二十二頁）。再查，被告已曾因施用毒品案
    件，經裁送強制戒治，嗣並經停止戒治且交付保護管束期滿，由台灣桃園地方法
    院檢察署檢察官於九十年十二月六日，以九十年度戒偵字第一一八二號不起訴處
    分確定乙節，復有該案不起訴處分書、台灣高等法院被告全國前案紀錄表、台灣
    桃園地方法院檢察署刑案資料查註紀錄表各一份附卷可按。綜述，本件事證已明
    ，被告犯行洵堪認定。
三、按被告犯罪後，毒品危害防制條例業於九十二年七月九日修正公布，並於九十三
    年一月九日起施行，有關施用第一、二級毒品（即同法第十條）部分之處罰規定
    新舊法均相同，依刑法第二條第一項前段之規定，應適用裁判時之法律處罰。核
    被告所為，係犯修正後毒品危害防制條例第十條第一、二項施用第一、二級毒品
    罪。其多次施用前後持有毒品之低度行為，均應為施用之高度行為吸收，不另論
    罪。被告先後多次施用第一、二級毒品之行為，時間緊接，方法相同，觸犯構成
    要件相同之罪，顯係基於概括犯意為之，均為連續犯，應依連續犯之規定，分別
    論以一罪，並均加重其刑。又被告所犯上開二罪，犯意各別，其先後罪名不同，
    應分論併罰之。被告曾有如事實欄所載之犯行及執行情形，有台灣高等法院被告
    全國前案紀錄表、台灣桃園地方法院檢察署刑案資料查註紀錄表在卷可按，其於
    五年內再犯本案有期徒刑以上之罪，為累犯，應依法遞加重其刑。爰審酌被告犯
    罪動機、目的、犯行期間及次數，已曾因施用毒品犯行受強制戒治處分，尚未能
    知所警惕，戒除施毒劣習，足徵其沈溺毒癮頗深，惡性尚重暨犯後態度等情狀，
    及公訴人求處被告施用第一級毒品罪有期徒刑八月，施用第二級毒品有期徒刑六
    月，本院認為適當，分別量處如主所示之刑，並定其應執行刑。
據上論斷，應依刑事訴訟法第二百七十三條之一第一項、第二百九十九條第一項前段
，修正後毒品危害防制條例第十條第一項、第二項，刑法第十一條前段、第二條第一
項前段、第五十六條、第四十七條、第五十一條第五款，判決如主文。
本案經檢察官何祖舜到庭執行職務。
中      華      民      國      九十三     年      二     月    十九    日
                                    臺灣桃園地方法院刑事第五庭
                                            法  官  邱滋杉
右正本證明與原本無異。
如不服本判決，應於送達後十日內，向本院提出上訴狀。
                                            書記官  高文靜
中      華      民      國      九十三     年      二     月    十九  日
附本件論罪科刑依據之法條：
毒品危害防制條例第十條
施用第一級毒品者，處六月以上五年以下有期徒刑。
施用第二級毒品者，處三年以下有期徒刑。
